【裁判字號】    94,重訴,177
【裁判日期】    951123
【裁判案由】    拆屋還地等
【裁判全文】
臺灣板橋地方法院民事判決             94年度重訴字第177號
原      告  己○○
訴訟代理人  陳河泉律師
複代理人    徐建弘律師
            范坤棠律師
被      告  寅○○
訴訟代理人  梁裕勝律師
被      告  Ａ○○
            乙○○
            丙○○
            甲○○
                      樓
            丁○○
            庚   ○
            Ｃ○○
            Ｂ○○
            亥○○
            地○○
            天○○
兼上一被告
法定代理人  宇○○
被      告  子   ○
                      81號
            戌○○
            未○○
前  二  人
訴訟代理人  梁裕勝律師
被      告  癸○○○
                      號
            黃○○
                        30號.
            玄○○
            宙○○○
兼上一人
訴訟代理人  申○○
                      號2樓
被      告  酉○○
            辛○○
            卯○○
            丑  ○（已歿）
            辰○○
上  一  人
訴訟代理人  午○○
                      12樓
            巳○○
                      2樓
上列當事人間請求拆屋還地等事件，經本院於民國95年10月24日
言詞辯論終結，判決如下：
    主  文
被告Ｃ○○應自坐落台北縣泰山鄉○○段八二八地號如附圖D部
分所示面積一八四點五五平方公尺土地上之建物（門牌號碼：台
北縣泰山鄉○○路○ 段208 巷1 號）遷出，將土地返還原告及其
他共有人全體。並應給付原告新臺幣貳拾柒萬玖仟零肆拾元，及
自民國九十四年八月一日起至遷出前項建物之日止，按月給付原
告新臺幣肆仟陸佰伍拾壹元。
被告寅○○、乙○○、丙○○、甲○○、丁○○、庚○、Ｃ○○
、Ｂ○○、亥○○、地○○、天○○、宇○○、子○應將坐落同
項地號如附圖A 、B 、C 部分所示面積分別為三八點二五平方公
尺、五六點七三平方公尺、二二點七九平方公尺土地上之建物（
門牌號碼：台北縣泰山鄉○○路○ 段208 巷3 號）拆除，回復原
狀，將土地返還原告及其他共有人全體。並應給付原告新臺幣拾
柒萬捌仟零柒拾元，及自民國九十四年六月一日起至返還前項土
地之日止，按月連帶給付原告新臺幣貳仟玖佰陸拾捌元。
被告戌○○、未○○應將坐落同前項地號如附圖G 、H1部分所示
面積分別為八四點八八平方公尺、一六點五三平方公尺土地上之
建物（門牌號碼：台北縣泰山鄉○○路○ 段208 巷4 號）拆除，
回復原狀，將土地返還原告及其他共有人全體。並應給付原告新
臺幣拾伍萬參仟參佰參拾元，及自民國九十四年六月一日起至返
還前項土地之日止，按月連帶給付原告新臺幣貳仟伍佰伍拾陸元
。
被告辰○○應將坐落同前項地號如附圖E 部份所示面積七九點五
一平方公尺土地上之建物（門牌號碼：台北縣泰山鄉○○路○ 段
210 號）拆除，回復原狀，將土地返還原告及其他共有人全體。
並應給付原告新臺幣拾貳萬零貳佰貳拾元，及自民國九十四年六
月一日起至返還上開土地之日止，按月給付原告新臺幣貳仟零肆
元。
原告其餘之訴駁回。
訴訟費用由被告寅○○、乙○○、丙○○、甲○○、丁○○、庚○、Ｃ○○、Ｂ○○、亥○○、地○○、天○○、宇○○、子○
、戌○○、未○○、辰○○負擔百分之八十五；餘由原告負擔。
本判決第一項前段、後段於原告分別以新台幣貳佰捌拾參萬陸仟
元、新臺幣玖萬參仟元供擔保後，得假執行；但被告如分別以新
台幣捌佰伍拾萬柒仟柒佰伍拾伍元、新臺幣貳拾柒萬玖仟零肆拾
為原告供擔保，得免為假執行。
本判決第二項前段、後段於原告分別以新台幣壹佰捌拾壹萬元、
新臺幣伍萬玖仟元供擔保後，得假執行；但被告如分別以新台幣
伍佰肆拾貳萬玖仟壹佰玖拾柒元、新臺幣壹拾柒萬捌仟零柒拾元
為原告供擔保，得免為假執行。
本判決第三項前段、後段於原告分別以新台幣壹佰伍拾伍萬捌仟
元、新臺幣伍萬壹仟元供擔保後，得假執行；但被告如分別以新
台幣肆佰陸拾柒萬伍仟零壹元、新臺幣壹拾伍萬參仟參佰參拾元
為原告供擔保，得免為假執行。
本判決第四項前段、後段於原告分別以新台幣壹佰貳拾貳萬貳仟
元、新臺幣肆萬元供擔保後，得假執行；但被告如分別以新台幣
參佰陸拾陸萬伍仟肆佰壹拾壹元、新臺幣壹拾貳萬零貳佰貳拾元
為原告供擔保，得免為假執行。
原告其餘假執行之聲請駁回。
    事實及理由
壹、程序方面：
  一、本件原告之起訴狀繕本送達被告後，先於94年7 月13日具
      狀追加被告Ｃ○○；嗣因被告寅○○、戌○○、未○○辯
      稱渠等之祖父褚均於日據時代經地主之同意而建屋居住於
      系爭土地，褚均死亡後，渠等之父親褚俊、褚田又於系爭
      土地翻修房屋居住至今，渠等並非系爭土地上建物之唯一
      處分權人等語；原告因而於94年10月19日具狀追加褚俊之
      其他繼承人乙○○、丙○○、甲○○、丁○○、庚○、Ｃ
      ○○、Ｂ○○、亥○○、地○○、天○○、宇○○、宇○○、子○等人為被告；另追加褚田之其他繼承人癸○○○
      、黃○○、玄○○、宙○○○、申○○、酉○○為被告，
      其追加合於民事訴訟法第255 條第1 項第5款 所定：「該
      訴訟標的對於數人必須合一確定時，追加其原非當事人之
      人為當事人」之要件，應予准許。原告嗣又於95年8 月8
      日擴張關於相當租金不當得利金額之聲明；又於95年10月
      24日當庭撤回訴之聲明第一項至第四項關於騰空遷讓部分
      之聲明；再於95年11月21日具狀撤回訴聲明第六項至第十
      項關於回溯5 年間相當於租金之不當得利之遲延利息部分
      之請求，核屬擴張或減縮應受判決事項之聲明，合於同條
      第1 項第3 款之規定，均應予准許，合先敘明。
  二、查門牌號碼臺北縣泰山鄉○○路○段208 巷1 號房屋（下
      稱系爭1 號房屋）占用系爭828 地號土地之位置，應為附
      圖D 部分所示，同巷3 號房屋（下稱系爭3 號房屋）占用
      系爭828 地號土地之位置則應為附圖A 、B 、C 部分所示
      ，此經本院勘驗現場時，製有現場簡圖附卷可稽（參見卷
      二第101 頁），並有原告提出之現場照片上之門牌編號可
      佐（參見卷二第205 頁，D 部分門牌應為1 號，B 部分門
      牌應為3 號）。本院囑託地政機關製作之複丈成果圖上，
      將誤將附圖D 部分建物門牌載為3 號，誤將附圖A 、B 、
      C 部分建物門牌載為1 號。原告聲明請求被告Ｃ○○騰空
      遷讓並拆除系爭1 號房屋應係如附圖D 部分，請求被告寅
      ○○等人拆除系爭3 號房屋應係如附圖A 、B 、C 部分；
      因複丈成果圖上將門牌號碼誤載，致原告聲明引用附圖亦
      隨之錯載，此係顯然之錯誤，爰逕予更正。又複丈成果圖
      上H 部分建物面積16.87 平方公尺，其中16.53 平方公尺
      坐落於系爭828 地號，其餘0.34平方公尺則係坐落於同段
      829 地號，此經本院函請地政機關於原測量成果圖上另製
      作圖說，分別計算H 部分占用系爭828 地號、829 地號之
      面積在案。因本件訴訟標的範圍僅為系爭828 地號，爰於
      本院判決之附圖上將H 部分建物占用系爭828 地號之範圍
      以H1標示之，占用829 地號之範圍，以H2標示之，以資區
      別，先予敘明。
  三、被告Ａ○○、乙○○、丙○○、甲○○、丁○○、庚○、
      Ｃ○○、Ｂ○○、亥○○、地○○、天○○、宇○○、子
      ○、癸○○○、黃○○、玄○○、宙○○○、申○○、酉
      ○○、辛○○、卯○○、辰○○經合法通知，未於最後言
      詞辯論期日到場，核無民事訴訟法第386 條所列各款情形
      ，爰依原告之聲請，由其一造辯論而為判決。
貳、原告主張：
  一、坐落台北縣泰山鄉○○段828 地號、面積867.06平方公尺
      土地（下稱系爭土地），係屬原告及其他共有人所共有，
      原告權利範圍為1/2 ，詎被告等人長期無權占用系爭土地
      建屋居住，建物占用之位置及範圍如附圖所示，迭經催請
      返還，其均置若罔聞，為此，原告特依民法第767 條物上
      請求權之規定，請求被告等人分別將坐落於系爭土地上之
      建物拆除，並騰空遷讓，將土地返還予原告及其他共有人
      全體，即分如訴之聲明第 (一)、 (二)、 (三)、 (四)、
       (五)項所示。
  二、被告等人長期無權占用系爭土地，受有相當於租金利益之
      不當得利或損害賠償，原告爰依民法第179 條規定，請求
      被告分別給付自民國94年5月31日起回溯5年間之不當得利
      ，及依民法第184條、第185條請求被告等自94年6月1日起
      迄拆除建物、騰空遷讓，將系爭土地返還予原告及其他共
      有人全體之日止，按月連帶給付原告損害賠償，（分如附
      表所示之金額），即如訴之聲明第 (六)、(七)、(八)、(
      九)、(十)項所示（依原告權利範圍1/2請求）。
  三、按「城市地方房屋之租金，以不超過土地及其建築物申報
      總價年息10﹪為限。」、「第97條、第99條及第101 條之
      規定，於租用基地建築房屋均準用之。」土地法第97條第
      1項、第105條分別定有明文，系爭土地之申報地價為每平
      方公尺10,080元，而系爭土地地目：建，使用分區為商業
      區，附近高樓大廈林立，經濟繁榮，生活機能便利，故原
      告主張以土地申報總價之年息10﹪計算相當於租金之不當
      得利或損害賠償，分別請求被告給付如附表所示之金額（
      依原告權利範圍1/2 請求）。
  四、對被告抗辯之陳述：
    (一)被告辰○○辯稱其所有建物係於54年間經當時地主同意
        興建，並提出所謂地主黃嵩山同意書及呈請台灣省政府
        核可書為證云云，原告否認被告辰○○之主張，亦否認
        被告辰○○所提所謂地主黃嵩山同意書及呈請台灣省政
        府核可書形式及內容之真正，況系爭土地為共有土地，
        黃嵩山僅為共有人之一而已，又非共有土地之管理人，
        故不論該同意書是否係由黃嵩山簽立，對其他共有人全
        體而言均不生效力。且84年間係原告之父徐金定買受系
        爭土地持分而登記予原告所有，原告之父生前只告知原
        告，被告等人係無權占用系爭土地，原告之父旋即於84
        年底過世，原告並不知被告等人當初如何占用土地？占
        用多久？原告只是本於所有權權利之行使，請求拆屋還
        地及相當於租金之不當得利或損害賠償，此為正當權利
        之行使，何來權利濫用之有，原告之父花費2,000 餘萬
        元鉅資購地，原告又長久繳交地價稅賦，卻無法本於所
        有權人地位使用收益土地，此豈為事理之衡平，亦嚴重
        妨礙都市之更新發展。
    (二)且退步言之，台北縣政府呈及業主黃嵩山同意書形式及
        內容縱屬真正，但依同意書所載，黃嵩山等4 兄弟只有
        土地持分1/2 ，未經共有人全體同意，亦無權將土地借
        貸予他人使用，再退步言之，縱土地使用借貸成立，亦
        僅有債之效力，不得以之對抗契約以外之第三人。被告
        寅○○、戌○○、未○○辯稱其等仍為系爭土地之佃農
        ，因地主同意而提供系爭土地予佃農蓋屋居住云云，原
        告否認被告之主張，且按買賣契約僅有債之效力；使用
        借貸本係一種無償借用性質，不能與租賃相提並論，一
        旦借用物之所有權移轉與第三人後，借用人除得新所有
        權人之同意，允予繼續使用外，即不得執其與前業主有
        使用借貸之關係，為拒絕返還之理由為實務見解所揭櫫
        ，是以，不論以前地主與被告有何債之關係，均不得以
        之對抗原告。
    (三)被告寅○○、戌○○、未○○辯稱系爭土地共有人於日
        據時代即有協議分管，地主黃嵩山等人並將其分管部分
        交由佃農即被告之先祖蓋農舍使用云云：
      1.原告否認系爭共有土地（建地）與所謂耕地租賃有關，
        亦否認地主黃嵩山等人提供予被告之先祖蓋農舍使用，
        亦否認被告所主張「黃張笑、黃兆庚、黃維仁亦為土地
        共有人，李太平係黃張笑、黃兆庚、黃維仁之佃農，黃
        張笑、黃兆庚、黃維仁將系爭土地南邊交由佃農李太平
        蓋屋居住」之說。蓋既為建地，又非耕地，如何蓋農舍
        。
      2.依鈞院至現場履勘之結果，現場建物均屬磚造，而非所
        謂土埆厝，日據時代何來磚造房屋，足見被告所言不實
        ，又不論地主有無同意被告之先祖建屋使用，若被告之
        先祖所建之屋為土埆厝，而土埆厝因人為或自然之因素
        而滅失後，被告在未經地主全體同意下，擅於系爭土地
        上新建磚造房屋，則當然係屬無權占用土地。況土埆厝
        與後來之磚造房屋建造範圍是否一致，抑或有所擴大，
        亦屬有疑。
      3.被告寅○○、戌○○、未○○舉證人戊○○為憑，欲證
        明系爭土地早有分管契約存在云云，惟查，證人戊○○
        之證詞大部份均係聽其父親李太平轉述，屬傳聞證據，
        並不可採，故原告否認證人戊○○證詞之真正，且退步
        言之，證人戊○○之證詞縱認定為真正，充其量亦僅能
        證明其父李太平曾使用過早期共有土地之特定一部而已
        ，但就李太平有無與黃姓地主約定如何管理土地，戊○○則證稱沒有聽其父親李太平說過。而李太平雖曾使用
        過早期共有土地之特定一部，惟共有人對共有物之特定
        部分占用收益，須徵得他共有人全體之同意，未經他共
        有人同意而就共有物之一部任意占用收益，對其他共有
        人而言，仍屬無權占用，是以，李太平使用過早期共有
        土地之特定一部，對其他共有人而言，仍屬無權占用，
        此僅為無權占用狀態之繼續，並不能將之解為分管契約
        之存在。
      4.又被告寅○○、戌○○、未○○之民事答辯 (三) 狀中
        稱日據時代當時144 地號土地之左側由被告之先祖蓋農
        舍使用，右側由另一佃農李太平蓋農舍及晒穀場使用。
        惟究竟日據時代那幾筆土地分管？從何時開始分管？誰
        和誰約定？有無書面契約？管理之範圍如何界定？面積
        各是多少？有無分管圖？則均未見被告舉證以實其說，
        被告所言實不足採。又證人戊○○證稱中間晒穀場兩邊
        的人都有用，亦與被告寅○○、戌○○、未○○所稱晒
        穀場由李太平使用不符。
      5.78年李太平之繼承人李卿成、李文賓、戊○○出售系爭
        土地及144之2地號土地之持分1/2 予買受人時，戊○○
        證稱有告知買受人賣的是土地持分1/2 ，使用的是南邊
        的土地云云，但如前所述，戊○○等人使用南邊的土地
        ，並非因分管而為使用，而僅是無權占用共有土地特定
        之一部狀態之繼續而已，故戊○○等人方只告知買受人
        其等有使用南邊土地之事實，而非告知買受人土地有分
        管之情事（因根本沒分管，又如何告知），買受人因原
        共有人戊○○等人占用之土地部份較為迅速、便利處理
        ，故就此部份先行處理及建屋，但就系爭土地部份，因
        無權占用人數較多且複雜，留待往後再為處理，亦屬常
        情。
      6.被告辰○○之代理人巳○○於鈞院95年1月5日審理時供
        稱，辰○○房屋為54年所蓋，當時李太平說不能蓋云云
        ，查，系爭土地若如被告所稱早有分管，而系爭土地若
        非李太平之管理範圍，則辰○○於系爭土地建屋時，既
        與李太平無關，李太平又怎會阻止辰○○蓋屋，足見，
        系爭土地根本無所謂分管協議。
      7.又144之2地號土地，除楊進興向戊○○等人購買1/2 持
        分外，宏觀建設股份有限公司董事長劉國坤亦以其個人
        名義向壬○○等4人買受1/2持分，然若有所謂分管之情
        事，則144之2地號土地若如被告所述既全歸戊○○等人
        使用，則楊進興向戊○○等人買受144、144之2 等地號
        土地持分1/2 後，即得使用144之2地號土地全部，劉國
        坤又何必花錢再向壬○○等4 人買受144之2地號土地持
        分1/2，益見根本無被告所主張之分管情事。
      8.原告所買受者為828地號土地之持分1/2，原告又非其他
        筆土地之共有人，原告有何權利使用收益其他筆土地，
        況其他筆土地現狀不是已蓋有高樓大廈，就是做馬路使
        用，原告又如何能使用，若原告花費鉅資購地，而永遠
        無法使用收益系爭土地，而被告等人未費分文，即得長
        久占用系爭土地，此實非事理之衡平，絕不可能有這樣
        之分管契約存在。
      9.綜上所述即知，系爭土地根本無所謂分管契約之存在，
        本件被告寅○○、戌○○、未○○等人本只主張借地建
        屋之使用借貸關係，後因發現使用借貸關係無法拘束土
        地所有權人之後手，才又另行主張有所謂分管契約存在
        ，所辯並無理由。
    (四)退萬步言之，不論就系爭土地有無分管契約存在，原告
        亦非明知或可得而知該分管契約，原告乃為善意第三人
        ，不論有無分管契約，均不得拘束原告：
      1.司法院大法官會議釋字第349 號解釋考量法律秩序之安
        定性及交易安全保護而為利益衡量後，認為最高法院48
        年台上字第1065號判例「共有人於與其他共有人訂立共
        有物分割或分管之特約後，縱將其應有部分讓與第三人
        ，其分割或分管契約，對於受讓人仍繼續存在」之見解
        ，於共有土地應有部分受讓人不知悉且無從知悉之情形
        下，不得予以適用，以資保護善意受讓人。
      2.被告辯稱系爭828 地號土地，重測前為泰山鄉○○段義
        學小段144地號，而144地號於65年分割成144、144 之2
        、144之3地號，144之2地號於81年分割成144之2、144
        之4地號，143地號分割成144之3、144之5地號，而144
        之2地號於82年又與145地號土地合併建屋云云。惟原告
        係於84年間始購買系爭土地，原告購買828 地號土地時
        ，就是已分割如同現在範圍之土地而已，而其上就只有
        被告等人無權建屋占用而已，原告又怎可能知道現在之
        828地號土地與過去其他之144之2、144之3、144 之4、
        144之5地號土地有何關係？是否有所謂分管契約存在？
        （144 之2 、144 之3 、144 之4 、144 之5 地號土地
        現在之地形地貌早已與過去完全不同，原告亦未買受
        144 之2 、144 之3 、144 之4 、144 之5 地號土地之
        持分，任何人於與原告處於相同之情況下，實均無從知
        悉現在之828 地號土地與過去其他之144 之2 、144 之
        3 、144 之4 、144 之5 地號土地是否有所謂分管契約
        存在）。
      3.況原告之父於84年間向楊進興買受系爭土地持分1/2 時
        ，楊進興係向原告之父稱系爭土地上之建物均屬無權占
        用，故原告之父才會亦告知原告上情，楊進興並未告知
        原告及原告之父系爭土地有所謂分管契約存在，蓋楊進
        興自己於買受時都不知有所謂分管契約存在，其當然不
        可能告知原告及原告之父，此由原證七之不動產買賣契
        約書內容根本未記載有所謂分管契約，亦足明之。又被
        告所主張之分管契約，既無書面契約存在，又無分管圖
        面，現場之地形地貌又已發生鉅大變化，任何第三人實
        均無從得知是否有所謂分管契約存在。
    (五)被告Ｃ○○部分：
        被告Ｃ○○於鈞院95年4 月17日履勘現場時主張「我從
        一出生就住在208巷1號，房子是誰的我不清楚。」，若
        鈞院審酌後，認定原告並無法證明被告Ｃ○○為房屋所
        有權人，查被告Ｃ○○既無權占用系爭土地，亦屬無權
        占用建物，自亦應由建物中騰空遷讓，將土地返還予原
        告及其他共有人全體，並負擔無權占用期間之不當得利
        或損害賠償責任。
  五、聲明：
    (一)被告寅○○、Ａ○○、乙○○、丙○○、甲○○、丁○○、庚○、Ｃ○○、Ｂ○○、宇○○、亥○○、地○○
        、天○○、子○應將坐落系爭土地上如附圖A 、B 、C
        部分（複丈成果圖及原告書狀均誤載為D 部分）所示之
        建物（門牌號碼臺北縣泰山鄉○○路○段208 巷3 號）
        拆除，回復原狀，將土地返還原告及其他共有人全體。
    (二)被告戌○○、未○○、癸○○○、黃○○、玄○○、宙
        ○○○、申○○、酉○○應將坐落系爭土地上如附圖G
        、H1部分所示之建物拆除，回復原狀，將土地返還原告
        及其他共有人全體。
    (三)被告辛○○、卯○○、丑○應將坐落系爭土地上如附圖
        F 部分所示之建物建物拆除，回復原狀，將土地返還原
        告及其他共有人全體。
    (四)被告辰○○應將坐落系爭土地上如附圖E 部分所示之建
        物拆除，回復原狀，將土地返還原告及其他共有人全體
        。
    (五)被告Ｃ○○應自坐落系爭土地上如附圖D 部分（複丈成
        果圖及原告書狀均誤載為A 、B 、C 部分）所示之建物
        中騰空遷讓，並將上開建物拆除，回復原狀，將土地返
        還原告及其他共有人全體。
    (六)被告寅○○、Ａ○○、乙○○、丙○○、甲○○、丁○○、庚○、Ｃ○○、Ｂ○○、宇○○、亥○○、地○○
        、天○○、子○應給付原告465,065 元，及自起訴狀繕
        本送達之翌日起至返還聲明第 (一) 項所示土地之日止
        ，按週年利率 5﹪計算之利息，並自94年6月1日起迄拆
        除建物，返還聲明第 (一)項 所示土地之日止，按月連
        帶給付原告7,751 元。
    (七)被告戌○○、未○○、癸○○○、黃○○、玄○○、宙
        ○○○、申○○、酉○○應給付原告256,440 元，並自
        94 年6月1 日起迄拆除建物返還聲明第 (二)項 所示土
        地之日止，按月連帶給付原告4,274 元。
    (八)被告辛○○、卯○○、丑○應給付原告221,280 元，並
        自94年6 月1 日起迄拆除建物返還聲明第 (三)項 所示
        土地之日止，按月連帶給付原告3,688 元。
    (九)被告辰○○應給付原告200,400 元，並自94年6 月1 日
        起迄拆除建物返還聲明第 (四)項 所示土地之日止，按
        月給付原告3,340 元。
    (十)被告Ｃ○○應給付原告296,820 元，並自94年8 月1 日
        起迄拆除建物，騰空遷讓返還聲明第 (五)項 所示土地
        之日止，按月給付原告4,947 元。
    (十)原告願供擔保，請准宣告假執行。
參、被告抗辯：
  一、被告寅○○、戌○○、未○○抗辯：
    (一)系爭土地有分管之約定，被告等並非無權占有系爭土地
        ：
      1.查系爭828 地號土地，重測前為泰山鄉○○段義學小段
        144 地號（下稱系爭土地），日據時代即為黃嵩山、壬○○、黃華山、黃衡山等四人及黃張笑、黃兆庚、黃維
        仁等3人分別共有，上開7人為黃氏家族一、二房成員，
        而被告等之祖父褚均於日據時代則為地主黃嵩山等4 人
        之佃農，李太平則係黃張笑、黃兆庚、黃維仁等3 人之
        佃農，地主黃嵩山等4 人於日據時代即將系爭土地之北
        邊交由被告等之祖父褚均蓋屋居住，而地主黃張笑、黃
        兆庚、黃維仁等3 人則將系爭土地之南邊交由佃農李太
        平蓋屋居住，中間隔著1 曬穀場，自此，系爭土地由黃
        嵩山、壬○○、黃華山、黃衡山等4 人及黃張笑、黃兆
        庚、黃維仁等3 人交由各自佃農分別管理使用。褚均死
        後，其子孫即被告之父親等又於系爭土地翻修房屋居住
        至今。之後，系爭土地於42年放領，經佃農李太平購得
        原屬地主黃張笑、黃兆庚、黃維仁等3人權利範圍1/2之
        土地，但仍繼續使用原地主黃張笑、黃兆庚、黃維仁等
        3 人分管之系爭土地之南邊，歷經數十年而無爭執，佃
        農李太平死後，由其子戊○○等3人繼承亦同。78年8月
        18日戊○○等3人將其所有之持分1/2出售予第3 人興建
        大樓房屋，該大樓即係位於原地主黃張笑、黃兆庚、黃
        維仁等3 人當時交與佃農李太平分管之南邊，北邊則仍
        由地主黃嵩山、壬○○、黃華山、黃衡山等4 人之佃農
        繼續使用至今。上揭事實，業經證人即李太平之子戊○○到庭證稱：「我們只有蓋我們1/2 部分，我父親與姓
        黃地主共有土地，他們住北邊，我們住南邊，從我小時
        候就是這樣子（按證人民國28年次）。姓黃的地主他們
        沒有住那裡，是他們的佃農住」、「有告知土地是共有
        的，當時兩邊土地上的房屋都還在，我們有告訴他我們
        賣的是持分1/2 ，我們有告訴他我們使用的是南邊的土
        地，他蓋房子也是蓋南邊的土地」，足認系爭土地確有
        分管之約定。
      2.依台灣民事習慣，地主常有提供農舍予佃農使用之情況
        ，有耕地三七五減租條例第12條可考。本件系爭土地是
        地主黃嵩山等人提供予佃農即被告等先祖蓋屋居住，被
        告等承續先祖佃農之身分，至今仍為地主等之佃農。
      3.共同被告辰○○為被告等之叔父，為褚均三房子孫，於
        54年興建系爭土地上門牌號碼泰山鄉○○路○段210號房
        屋時地主亦予同意，有其提出之同意書及核可書可証。
        足認被告所居住之系爭房屋於興建時確有得到地主之同
        意。
    (二)系爭房屋並非被告興建：
        查被告自小時候即居住於系爭土地上之房屋，系爭房屋
        並非被告等所興建，原告指被告興建房屋長期居住而請
        求被告等拆屋還地顯無理由。
    (三)原告主張系爭土地使用分區為商業區，附近高樓林立經
        濟繁榮，生活機能便利，而認以土地申報總價10﹪計算
        相當於租金之不當得利金額。惟查，系爭土地上之房屋
        均為破舊之老式農宅，附近並無繁榮景象可言，原告請
        求以年息10﹪計算不當得利顯然過高。
    (四)聲明：1.原告之訴駁回。2.如受不利判決，願供擔保免
        假執行。
  二、被告Ａ○○、辛○○、卯○○抗辯：
    (一)原告請求之對象，有疑義：
      1.被告Ａ○○非泰山鄉○○路○段208巷3 號建物之所有權
        人、處分權人。
      2.被告辛○○、卯○○亦非泰山鄉○○路○段208巷2 號建
        物之所有權人。
      3.基上，被告Ａ○○、辛○○、卯○○既非系爭建物之所
        有權人，則原告請求拆屋還地，顯屬無據。
    (二)聲明：1.原告之訴駁回。2.如受不利判決，願供擔保免
        為假執行。
  三、被告辰○○抗辯：
      查系爭土地在政府辦理耕者有其田之前，為地主黃嵩山、
      黃華山、壬○○、黃衡山等人所有，被告因係當時地主之
      佃農，為此54年間，經地主之同意，在其上興建房舍居住
      ，地主等人並出具同意書，經臺北縣政府，呈請臺灣省政
      府核可。原告取得土地持分1/2 之前，被告之房屋早就在
      系爭土地上數十年，原告購買系爭土地時，應知之甚詳，
      從未知會被告，明知其事，卻故意購買。綜上，被告佔用
      系爭土地係經地主同意並非無權佔有，原告買受系爭土地
      從未告知原告，原告起訴理由所載『迭經催告返還，其均
      置若罔聞』並非事實。被告在其餘共有人之同意下，使用
      該筆土地之一部分，原告購買及提起本件拆屋還地訴訟，
      有損害他人及權利濫用之情形，原告之訴應無理由。併聲
      明：1.原告之訴駁回。2.如受不利之判決，願供擔保請准
      宣告免予假執行。
  四、被告癸○○○、黃褚阿實、酉○○抗辯：
    (一)癸○○○抗辯：
      1.被告癸○○○自民國60年間起迄今事實上未有占有、使
        用系爭土地：
        被告癸○○○自出生後即和承租地主黃嵩山等3 人農地
        的佃農父親褚田，依當時社會習慣，一家人居住於地主
        所提供之土地上的農舍「土埆厝」。但被告於60年6 月
        10日與黃福慶結婚，遷住並辦理戶籍變更登記於台北市
        中山區○○里○○路566巷14號，嗣於64年9月24日遷住
        並辦理戶籍登記於台北縣泰山鄉○○路○段193號。後於
        68年10月17日遷住並辦理戶籍登記於泰山鄉○○路○ 段
        214巷18弄7號迄今。
      2.原告主張因繼承而產生占有的事實，已不存在：
        被告癸○○○於77年11月18日佃農父親褚田死亡後，曾
        辦理耕作權拋棄，而改由被告戌○○繼承耕作權。
    (二)宙○○○抗辯：
      1.被告宙○○○自民國74年間起迄今事實上未有占有、使
        用系爭土地：
        被告宙○○○自出生後即和承租地主黃嵩山等3 人農地
        的佃農父親褚田，依當時社會習慣，一家人居住於地主
        所提供之土地上的農舍「土埆厝」。但被告於74年5 月
        25日與蔡明端結婚，並辦理住址變更於台北縣泰山鄉○○路78號，嗣遷住於工專路72號5 樓，後又遷住並辦理
        住址變更於泰山鄉○○街50號迄今。
      2.原告主張因繼承而產生占有的事實，已不存在：
        被告宙○○○於77年11月18日佃農父親褚田死亡後，曾
        辦理耕作權拋棄，而改由被告戌○○繼承耕作權。
    (三)酉○○抗辯：
      1.被告酉○○自民國76年間起迄今事實上未有占有、使用
        系爭土地：
        被告酉○○自出生後即和承租地主黃嵩山等3 人農地的
        佃農父親褚田，依當時社會習慣，一家人居住於地主所
        提供之土地上的農舍「土埆厝」。但被告於75年5 月28
        日母親褚陳秀英死亡後，當年隨其姊褚昭及其女兒黃○○、玄○○（另2被告），遷居於泰山鄉○○路8巷2號4
        樓。但被告酉○○當時戶籍未作變更登記。被告於85年
        同住的姊褚昭死亡後，自行購買泰山鄉○○路○ 段72巷
        15號8樓公寓大廈，並於85年8月22日辦理住址變更，又
        於87年4月9日遷居且住址變更於泰山鄉○○路○段254巷
        16弄27號2 樓迄今。
      2.原告主張因繼承而產生占有的事實，已不存在：
        被告酉○○於77年11月18日佃農父親褚田死亡後，曾辦
        理耕作權拋棄，而改由被告戌○○繼承耕作權。
      3.該繼承標的物農舍（土埆厝）於原告84年10月取得該土
        地所有權之前，即於82、83年間業已滅失。
        該繼承標的物原農舍「土埆厝」，依當時社會習慣為無
        償使用，非必須在耕作地上提供耕作之居住使用，乃為
        農地耕作權之延伸。原告雖於84年10月取得該土地所有
        權，但在82、83年間，因該屋舍土埆厝老舊、且自然不
        可抗力因素，業已消滅，故被告等因繼承而產生之占有
        情事，業已消滅。
      4.被告戌○○為目前現址之佃農，因原地之買賣行為，所
        產生之情事變更原則，且前地主要賣該土地，該承租之
        佃農，依相關法規，享有優先承購之處分權；且現址居
        住之土埆厝改良物，業經居住多年，且為無償使用為前
        提之事實；該項買賣，地主未盡良善之通知義務，自屬
        已非不當得利之情事及民法第184 、185 條侵權行為之
        規定（況且6 年1 簽之三七五租約之主客體尚存續中）
        ，遑論原告聲明之租金連帶給付之責任。
      5.綜上所述，原先被告之父親褚田所留之農舍土埆厝，因
        原告於84年10月取得該土地之前，該土埆厝業已滅失。
        何來繼承之不當得利之情狀？且原告己○○於10 年 前
        （84年10月23日）承購該土地，當時己○○與前地主等
        人均未告知被告，亦未立即要求搬遷；10年後之今日，
        原告突然主張不當得利、侵權行為，實令人錯愕及權利
        受損。
    (五)聲明：駁回原告之訴。
  五、被告黃○○抗辯略稱：
      我什麼都不清楚，我對系爭房屋沒有所有權，因為我母親
      有拋棄繼承權，併聲明：駁回原告之訴。
  六、被告申○○抗辯略稱：
      我一出生就跟父親褚田住在系爭房屋，在60及70幾年，我
      及褚阿實、酉○○、黃○○都嫁出去，沒有住在系爭房屋
      ，系爭房屋現在不知道是誰在住，房子是誰蓋的也不知道
      。並聲明：駁回原告之訴。
  七、被告Ｂ○○抗辯略稱：
    (一)房子不是我的，我小學、國中、高中跟爺爺韓元有住那
        裡，67年結婚之後即搬走了，當時我住那裡房屋是紅磚
        牆瓦屋頂。
    (二)聲明：1.駁回原告之訴及其假執行聲請。2.如受不利之
        判決，願供擔保請准宣告免為假執行。
  八、被告Ｃ○○抗辯略稱：
    (一)我從一出生就住在208 巷1 號房屋，房子是誰的我不清
        楚。
    (二)聲明：1.駁回原告之訴及其假執行聲請。2.如受不利之
        判決，願供擔保請准宣告免為假執行。
肆、兩造不爭執之事實：
  一、原告於84年10月23日買受系爭土地權利範圍1/2 ，該地號
      於重測前係義學段義學下小段144 地號。
  二、丑○為褚均之弟；褚均有3 子分別為褚俊、褚田、辰○○
      ，褚俊、褚田均已死亡。
    (一)褚俊之子女有寅○○、褚木蘭、褚秀蘭、子○；褚木蘭
        、褚秀蘭均已歿，褚木蘭之繼承人為乙○○、丙○○、
        甲○○、丁○○、庚○；褚秀蘭之繼承人有Ｃ○○、Ｂ
        ○○、宇○○、亥○○、地○○、天○○。Ａ○○為寅
        ○○之配偶。
    (二)褚田之子女有戌○○、未○○、癸○○○、褚昭、宙○○○、申○○、酉○○；戌○○尚存其有3 子分別為褚
        世宏、褚志宗、卯○○；褚昭已歿，其繼承人有黃○○
        、玄○○。
  三、褚田過世後，由其長子戌○○繼承耕作權，並於78年4 月
      18 日 檢具其他兄弟姊妹未○○、癸○○○、褚昭、宙○○○、申○○、酉○○放棄耕作權之切結書，會同地主黃
      嵩山等3 人向泰山鄉公所申請繼承。
  四、系爭210 號房屋係被告辰○○於54年間所興建；被告寅○○為系爭3 號房屋之處分權人之一；被告戌○○、未○○
      均為系爭4 號房屋之處分權人之一；被告Ｃ○○目前仍居
      住於系爭1 號房屋。
伍、本件之爭點為：(一)系爭各該房屋之處分權人為何人？系爭各
    該房屋現況係被告之祖父建造遺留迄今或由被告之父親翻新
    重建？被告父親重建時有無經全體土地共有人之同意？(二)被
    告寅○○、戌○○、未○○之祖父褚均是否係經原土地共有
    人黃嵩山等人之同意而於系爭土地上建築房屋？黃嵩山等人
    與另1 土地共有人李太平之間就系爭土地有無分管約定？如
    有分管約定，原告是否可得而知？(三)原告請求相當租金不當
    得利，按申報地價10﹪計算是否適當？茲論述如下：
  一、系爭各該房之處分權人為何人？系爭各該房屋現況係被告
      之祖父建造遺留迄今或由被告之父親翻新重建？重建時有
      無經全體土地共有人之同意？
  （一）系爭1 號房屋部分：
    1.被告Ｃ○○否認為系爭1 號房屋之權利人，辯稱不知房屋
      係何人所有等語；原告復未提出其他證據證明系爭1 號房
      屋係被告Ｃ○○所建造，或係其基於繼承或其他法律關係
      取得處分權之事實，尚難證明被告Ｃ○○對於系爭1號 房
      屋有處分權，原告訴請被告Ｃ○○拆除系爭1 號房屋占用
      系爭土地之部分即如附圖D 所示部分之建物，於法尚有未
      合，不應准許。
    2.惟如附圖D 部分所示之建物占用原告共有之系爭土地，被
      告Ｃ○○自陳自幼居住於該屋，然並未舉證證明有占用系
      爭土地之正當權源，則其居住於系爭1 號房屋占用系爭土
      地上如附圖D 部分所示之建物，對原告土地之所有權亦構
      成妨害，原告訴請被告Ｃ○○自上開所示部分之建物遷出
      ，將土地返還原告及全體共有人，並無不合，應予准許。
  （二）系爭2 號房屋部分：
    1.被告辛○○、卯○○均否認其二人為系爭2 號房屋之權利
      人；原告並未舉證證明系爭2 號房屋係其二人所建造或基
      於繼承或其他法律關係取得處分權，原告逕訴請其二人拆
      除系爭二號房屋占用系爭土地之部分即如附圖F 部分所示
      之建物，於法尚有未合，不應准許。
    2.被告丑○業於68年9 月20日死亡，有卷附之除戶戶籍資料
      一件為證。原告以無當事人能力之人為被告，且無法補正
      ，自應駁回其訴。
  （三）系爭3 號房屋部分：
    1.查證人戊○○（李太平之子，民國28年7 月16日生）證述
      稱：伊從小住在系爭土地上之房舍，伊還是小孩時就有房
      子，最早是土角厝，誰建的伊不知道；伊父親與黃姓地主
      共有土地，伊住南邊，黃姓地主的佃農住北邊，他們的住
      屋是何人所建，伊不知道，伊小時後他們那邊就有房子等
      語（參見卷二第213 頁）。依證人上開證詞，並參酌被告
      寅○○、戌○○、未○○所稱：伊等之祖父褚均於日據時
      代在系爭土地上建屋，嗣經翻修後居住迄今等語，對照其
      所陳建築之年代，足堪認定被告寅○○之祖父褚均原來於
      系爭土地上所建造之建物係「土角厝」。
    2.惟查系爭3 號房屋之現況為磚造平房，並非原來之土角厝
      ，此經本院勘驗現場，製有勘驗筆錄可憑，並有卷附照片
      可佐（參見卷二第205 頁）。參酌被告Ｂ○○到場稱：伊
      讀小學、國中、高中時跟爺爺韓元住在那裡，當時房子是
      紅磚牆瓦屋頂，67年結婚後伊就搬走了等語（卷一214 頁
      ），核與系爭3 號房屋現況相符相符，及被告寅○○陳稱
      系爭3 號係其先祖建造，其為房屋之處分權人之一，寅○○、Ｂ○○並均為褚俊之繼承人，並寅○○之祖父褚均於
      昭和8 年（民國22年）即已死亡，系爭3 號房屋依其建築
      情形，當非於民國22年前所建造等情，堪認系爭3 號房屋
      應係被告寅○○之父褚俊褚俊將原來之土角厝翻新後所建
      造，故褚俊死亡後，系爭房屋應由其繼承人即被告寅○○
      、乙○○、丙○○、甲○○、丁○○、庚○、Ｃ○○、Ｂ
      ○○、亥○○、地○○、天○○、宇○○、子○等人繼承
      為處分權人；被告Ａ○○並非繼承人，對於該屋則無處分
      權。
    3.被告並未舉證證明系爭3 號房屋重建時，曾得土地共有人
      全體之同意。
  （四）系爭4 號房屋部分：
    1.查被告酉○○陳稱：伊從小在那裡長大，於76年搬離，褚
      阿麗於60年、申○○於73年、褚阿實約於74年間，均因結
      婚而相繼搬離；黃○○、玄○○是伊已過世的姊姊褚昭之
      女，於76年隨伊遷離；伊搬離以前房子是土角厝，不是紅
      磚，房屋在80年初因為老舊滅失，何人重建伊不清楚。伊
      76年離開時，只有未○○仍住在那裡；現在房屋和伊以前
      住的不一樣等語（參見卷一第216 頁），核與證人戊○○
      所稱伊小時後住的房子是土角厝相符。然系爭4 號房屋之
      現況，其中G 部分現況為紅磚牆、鐵皮屋頂房屋；H 部分
      為鐵皮平房，有卷附照片可資參照（卷二202 頁），與被
      告酉○○、戊○○所稱之土角厝顯然不符。互核以觀，堪
      認系爭4 號房屋之現況，應非被告戌○○、褚健興等人之
      祖父褚均或其等之父親褚田所建造，而係原來之土角厝老
      舊滅失後，於民國80年後所重建。
    2.又參酌癸○○○、宙○○○、申○○、酉○○、黃○○、
      玄○○等人均於76以前陸續搬離上開房屋，且被告酉○○
      稱伊於76年最後搬離時，只有被告戌○○仍住在該屋等語
      ，而戌○○、未○○均自承對該屋有處分權等語，堪認系
      爭4 號房屋係民國80年之後由戌○○、未○○二人所重建
      ，而為其二人所有。且被告戌○○、褚健興並未舉證證明
      ，其等重建時，曾得土地共有人全體之同意。
  （五）系爭210 號房屋部分：被告辰○○自承系爭210 號房屋
        係其於54年間所建造，故被告辰○○為系爭210 號房屋
        之處分權人，堪予認定。
二、被告寅○○、戌○○、未○○之祖父褚均是否係經原土地共
    有人黃嵩山等人之同意而於系爭土地上建築房屋？黃嵩山等
    人與另1 土地共有人李太平之間就系爭土地有無分管約定？
    如有分管約定，原告是否可得而知？
  （一）被告寅○○、戌○○、未○○雖抗辯系爭土地於日據時
        代，由當時之地主李太平與黃嵩山兄弟四人約定，交由
        黃嵩山之佃農即被告之先祖蓋農舍使用云云，並聲請訊
        問李太平之子戊○○到場證述稱：伊從小住在系爭土地
        上之房舍，伊還是小孩時就有房子；伊父親與黃姓地主
        共有土地，伊住南邊，黃姓地主的佃農住北邊，從日據
        時代開始就是這樣；78年出售144 地號持份2 分之1給
        楊進興時，有告知伊等使用的是南邊土地，他蓋房子也
        是蓋在南邊土地等語（卷二213 、214 頁）。然查戊○○係李太平之子，其並非被告所主張為分管約定之當事
        人，李太平與黃嵩山等人間是否確有分管土地之約定，
        尚難僅憑其聽聞之證詞認定之。況被告所稱李太平分管
        之南邊重測前144 之2 地號，除楊進興向戊○○等人購
        買2 分之1 持份外，訴外人宏觀建設股份有限公司董事
        長劉國坤亦以個人名義向黃嵩山四人買受2 分之1 之持
        份，始得於其上建築房屋，有原告提出之土地登記簿謄
        本附卷可憑。是若李太平與黃嵩山等人確立有分管契約
        ，約定南邊144 之2 地號土地由戊○○分管，楊進興向
        戊○○等人買受持分2 分之1 即可使用144 之2 地號土
        地全部，何須劉國坤再向壬○○等人買受另2 分之1 之
        持份？益足佐證並無所謂分管之情。而被告之先祖並非
        系爭土地之共有人，縱其曾得黃嵩山等人之同意於系爭
        土地上建屋，亦僅為單純之使用借貸關係，並不得對於
        向其他共有人買受持份之後手即原告主張分管之效力，
        而謂其為有權占有。故被告寅○○、戌○○、未○○所
        辯其等有權占用系爭土地云云，並不足採。
  （二）被告辰○○雖提出署名黃嵩山之呈情書影本1 件，主張
        其於54年新建系爭210 號房屋時，曾得黃嵩山等4 人之
        同意；惟按共有物之處分、變更、及設定負擔，應得共
        有人全體之同意，民法第819 條定有明文。黃嵩山等4
        人僅為系爭土地之部分共有人，其等未經全體共有人之
        同意，擅自提供系爭土地供被告辰○○建屋，自不能對
        其他共有人發生拘束力。故被告辰○○主張有權占用系
        爭土地，亦不足採。
  （三）綜上所述：
    1.按所有人對於無權占有或侵奪其所有物者，得請求返還之
      ，對於妨害其所有權者，得請求除去之；又各共有人為全
      體共有人之利益，對於第三人得就共有物之全部，為回復
      共有物之請求，民法第767 條、第821 條定有明文。本件
      被告寅○○、乙○○、丙○○、甲○○、丁○○、庚○、
      Ｃ○○、Ｂ○○、亥○○、地○○、天○○、宇○○、子
      ○為系爭3 號房屋之處分權人，無權占用系爭土地如附圖
      A 、B 、C 部分面積分別38.25 平方公尺、56.73 平方公
      尺、22.79 平方公尺，合計117.77平方公尺；被告戌○○
      、未○○為系爭4 號房屋之處分權人，無權占用系爭土地
      如附圖G 部分面積84.88 平方公尺及H1部分面積16.53 平
      方公尺，合計101.41平方公尺；被告辰○○為系爭210 號
      房屋之處分權人，無權占用系爭土地如附圖E 部分面積
      79.51 平方公尺，原告訴請上開被告將房屋拆除，將所占
      用之土地返還原告及全體共有人，並無不合，應予准許。
    2.被告Ｃ○○非系爭1 號房屋之處分權人，原告訴請其拆除
      房屋，不應准許；然其居住使用系爭1 號房屋占用系爭土
      地，對原告土地之所有權亦構成妨害，原告訴請被告Ｃ○○自系爭土地上如附圖D 部分所示面積184.55平方公尺之
      建物遷出，將土地返還原告及全體共有人，並無不合，應
      予准許。
    3.被告辛○○、卯○○均非系爭2 號房屋之處分權人，原告
      訴請其二人拆除系爭2 號房屋，為無理由；被告丑○業於
      68年9 月20日死亡，自無當事人能力，原告訴請其拆除系
      爭2 號房屋，於法不合，均應予駁回。
    4.被告Ａ○○非系爭3 號房屋之處分權人；被告癸○○○、
      黃○○、玄○○、褚阿實均非系爭4 號房屋之處分權人，
      原告訴請其等拆除房屋並返還土地，自無理由，不應准許
      。
三、原告請求相當租金之不當得利，按申報地價10﹪計算是否適
    當？
  （一）按無法律上之原因而受有利益，致他人受損害者，應返
        還其利益，民法第179 條定有明文。又占有使用他人土
        地，可能獲得相當於租金之利益為社會通常之觀念，最
        高法院著有61年度台上字第1695號判例可資參照。本件
        被告寅○○、乙○○、丙○○、甲○○、丁○○、庚○
        、Ｃ○○、Ｂ○○、亥○○、地○○、天○○、宇○○
        共有之系爭3 號房屋；被告戌○○、未○○共有之系爭
        4 號房屋，及被告辰○○所有之系爭210 號房屋無權占
        用原告與他人共有之系爭土地，致原告之所有權受有損
        害，原告依民法第179 條不當得利法則請求自94年5 月
        31日起回溯5 年間之相當於租金計算之不當得利，並依
        民法第184 條、第185 條侵權行為法則請求被告連帶給
        付自94年6 月1 日起至返還土地之日止相當於租金之損
        害賠償，於法並無不合。
  （二）關於賠償金額之計算，依土地法第105 條準用同法第97
        條規定，應以不超過土地申報價額年息百分之10為限。
        查系爭土地93年1 月申報地價每平方公尺10,080元，有
        原告提出之土地登記簿謄本之記載可憑。本院斟酌系爭
        土地面臨泰山鄉○○路○段雙向二車道，有多路公車可
        通達台北、松山機場及淡水，馬路對面即為公車站牌，
        交通便利，附近屬住商混合區，有超商、藥局、錄影光
        碟出租店、機車行等，生活機能便利，此經本院勘驗現
        場，製有勘驗筆錄可憑，並有原告提出之照片附卷可參
        ，及被告利用基地之經濟價值等情形，認本件原告所受
        相當於租金之損害，以申報地價年息百分之6 計算為合
        理。依此計算：(1)系爭1 號房屋占用附圖D 部分面積
        184.55平方公尺，原告應有部分2 分之1 ，一年所受相
        當於租金之損害金額為55,808元（184.55×10080 ×6/
        100/2 = 55808 ，元以下四捨五入），5 年相當於租金
        之損害為279,040 元；(2)系爭3 號房屋占用附圖A 、B
        、C 部分面積合計117.77平方公尺，原告應有部分2 分
        之1 ，一年所受相當於租金之損害金額為35,614元（11
        7.77×10080 ×6/100/2=35614），5年相當於租金之損
        害為178,070 元；(3)系爭4 號房屋占用附圖G 、H1部分
        101.41平方公尺，原告應有部分2 分之1 ，一年所受相
        當於租金之損害金額為30,666元（10 1.41 ×10080 ×
        6/100/2=30666），5年相當於租金之損害為153,330 元
        ；(4)系爭210 號房屋占用附圖E 部分面積79.51 平方公
        尺，原告應有部分2 分之1 ，一年所受相當於租金之損
        害為24,044元（79.51 ×10080 ×6/ 100/2=24044），
        5 年相當於租金之損害為120,220 元。
  （三）從而：
    1.系爭1 號房屋部分：原告請求被告Ｃ○○賠償5 年相當於
      租金之損害279,040 元，及自94年8月1 日起至遷出系爭1
      號房屋之日止，按月賠償4,651 元，為有理由，應予准許
      ；逾此金額之請求，則屬無據，應予駁回。
    2.系爭3 號房屋部分：原告請求被告寅○○、乙○○、丙○○、甲○○、丁○○、庚○、Ｃ○○、Ｂ○○、亥○○、
      地○○、天○○、宇○○、子○等人賠償5 年相當於租金
      之損害178,070 元，及自94年6 月1 日起至返還土地之日
      止，按月連帶賠償2,968 元，為有理由，應予准許；逾上
      開金額之請求，則屬無據，應予駁回。
    3.系爭4 號房屋部分：原告請求被告戌○○、未○○賠償5
      年相當於租金之損害153,330 元，及自94年6 月1 日起至
      返還土地之日止，按月連帶賠償2,556 元，為有理由，應
      予准許；逾上開金額之請求，則屬無據，應予駁回。
    4.系爭210 號房屋部分：原告請求被告辰○○賠償5 年相當
      於租金之損害120,220 元，及自94年6 月1 日起至返還土
      地之日止，按月賠償2,004 元，為有理由，應予准許；逾
      上開金額之請求，則屬無據，應予駁回。
四、本件事證已臻明確，兩造其餘主張陳述及所提之證據，均毋
    庸再予審酌，附此敘明。
陸、假執行之宣告：兩造陳明願供擔保，聲請宣告假執行或免為
    假執行，經核原告勝訴部分，合於法律規定，爰分別酌定相
    當之擔保金額宣告之；原告敗訴部分，其假執行之聲請因訴
    之駁回而失所依據，應並與駁回。
柒、結論：原告之訴為一部有理由、一部無理由，依民事訴訟法
    第385 條第1 項前段、第79條、第85條第1項、第390 條第2
    項、第392 條第2 項，判決如主文。
中    華    民    國    95    年    11    月    23    日
                  民事第三庭    法  官  許月珍
以上正本係照原本作成
如對本判決上訴，須於判決送達後20日內向本院提出上訴狀
中    華    民    國    95    年    11    月    23    日
                                書記官  劉昌明


司法院資訊處製作；財團法人民間司法改革基金會備份。
